# 关于跨境电商收入确认时点确认

提问人：sd731 时间：2022-06-16 18:54:30
请教陈版主，我们公司是一个跨境电商，主要是在国内进行to c业务，货物实际是在保税区保存，公司应该按照什么时点确认收入，因为跨境销售平台基本不会存在 7 天无理由退货这种无条件退款，所以我们是否可以按照货物发出确认相关收入？如不可以是否能够告知应该的具体确认时点？

回答人：chenyiwei
这取决于与客户之间的合同约定，例如运输途中的毁损灭失风险由谁承担。另外在发货时点，是否还存在尚未结清的税费等。